臺灣高雄地方法院刑事判決　　　　　　　　　　　　九十三年度簡上字第六七號
　　上　訴　人
　　即　被　告　丙○○
右列被告因妨害自由案件，不服本院高雄簡易庭九十三年度簡字第四○六三號中華民
國九十三年八月二十四日刑事簡易判決（聲請簡易判決處刑案號：臺灣高雄地方法院
檢察署九十三年度偵字第一四三四五號），提起上訴，本院管轄之第二審合議庭判決
如左：
    主  文
上訴駁回。
丙○○緩刑貳年。
    事  實
一、丙○○於民國九十三年七月十六日上午七時許，以不明方式毀壞乙○○及其子劉
    晃欽位於高雄縣美濃鎮○○路一七三巷五號後門Ｕ型鐵條門鎖後（毀損部分未據
    告訴），未經乙○○、劉晃欽之同意，無故進入其等前開住處內，隨即為劉晃欽
    發現而報警查獲。
二、案經乙○○訴由高雄縣政府警察局旗山分局報請臺灣高雄地方法院檢察署檢察官
    偵查聲請簡易判決處刑。
    理  由
一、訊據上訴人即被告丙○○（下稱被告）固不否認其於前揭時、地未經乙○○、劉
    晃欽同意而進入渠等前揭住處之事實，然矢口否認有何故意侵入住宅之犯行，辯
    稱：伊不知道伊如何進入乙○○家裏，伊當時神智不清，只記得伊是要去伊師兄
    林作鑑家裏找他聊天云云。然查：右揭事實，業據告訴人乙○○、及告訴人之子
    劉晃欽指訴稽詳（見警卷第七頁至第九頁背面）。況被告於偵查中亦自陳其有侵
    入前揭住處，伊是累了想要去那裏睡覺，伊知道那是別人家等語（見偵查卷第六
    頁）；而被告於本院調查程序時亦供稱伊確實有破壞門鎖而進入乙○○前揭住處
    等語（見二審卷第二十三頁），足認被告明知自己未經乙○○父子之同意，仍執
    意進入他人居住之處所，其主觀上顯有侵入住宅之故意甚明。此外，並有現場照
    片四幀附卷可稽。綜上所述，被告所辯，顯係事後卸責之詞，委無足採。本案事
    證明確，被告無侵入住宅之犯行堪以認定。
二、核被告所為，係犯刑法第三百零六條第一項之無故侵入他人住宅罪。爰審酌被告
    破壞告訴人住處後門Ｕ型鐵條門鎖後，而未經同意侵入他人居住空間，於他人居
    家安寧亦有損害，另斟酌其犯罪之目的、手段、犯後未能坦承全部犯行，惟念及
    未進一步為其他不法行為等一切情狀，認原審依刑法第三百零六條第一項、第四
    十一條第一項前段、罰金罰鍰提高標準條例第一條前段、第二條判處有期徒刑三
    月，如易科罰金，以三百元折算一日，其認事用法均有違誤，上訴意旨指摘原審
    量刑過重即無理由，應予駁回。末查，被告前未曾受有期徒刑以上刑之宣告，有
    臺灣高等法院被告全國前案紀錄在卷可佐，足見其素行尚可，且犯後業已與告訴
    人達成和解，獲得告訴人之諒解，有和解書一紙、本院刑案電話查詢登記表在卷
    足憑，其因一時失慮，致罹刑典，經此偵審程序及刑之宣告後，應知警悟而無再
    犯之虞，本院認前開對其宣告之刑，以暫不執行為適當，爰併宣告緩刑二年，以
    勵自新。
據上論斷，應依刑事訴訟法第四百五十五條之一第一項、第三項、第三百六十八條，
刑法第七十四條第一款，判決如主文。
本案經檢察官甲○○到庭執行職務。
中      華      民      國      九十三      年    十一    月    三十    日
                                  臺灣高雄地方法院刑事第十三庭
                                      審判長法  官  何秀燕
                                            法  官  楊智守
                                            法  官  陳月雯
右正本證明與原本無異。
不得上訴。
                                            書記官  林佳蓉
中      華      民      國      九十三      年    十一    月    三十    日
